【裁判字號】    91,易,1651
【裁判日期】    920523
【裁判案由】    傷害
【裁判全文】
臺灣臺北地方法院刑事判決                        九十一年度易字第一六五一號
    公  訴  人  臺灣臺北地方法院檢察署檢察官
    被      告  丁○○
                丙○○
右列被告等因傷害案件，經檢察官聲請以簡易判決處刑（九十一年度偵字第一一九四
六號），本院認不宜以簡易判決處刑，改依通常程序審理，判決如左：
    主  文
丁○○、丙○○共同傷害人之身體，各處拘役伍拾玖日，如易科罰金，均以佰元折
算壹日。
    事  實
一、丁○○及丙○○均為址設臺北市○○路一五０號十一樓進豐國際有限公司業務員
    （下稱進豐公司），於民國九十一年五月九日上午十時許，適甲○○至進豐公司
    查帳，與甲○○起爭執，丁○○及丙○○遂基於普通傷害之犯意聯絡，共同徒手
    毆打甲○○，致甲○○於毆打中倒地撞擊辦公室設備硬物，使甲○○因上開毆擊
    與倒地撞擊物品受有頭皮六公分裂傷、顏面、胸部、背部、手臂及膝蓋多處挫傷
    等傷害。
二、案經甲○○訴由臺北市政府警察局中山分局報告臺灣臺北地方法院檢察署檢察官
    偵查聲請簡易判決處刑，本院認不宜以簡易判決處刑，改依通常程序審理。
    理  由
一、訊據被告丁○○、丙○○除均供稱當時係互毆，且係告訴人甲○○先挑釁，渠等
    也被告訴人打傷，渠等乃徒手毆打告訴人，告訴人與渠二人糾纏倒地後告訴人撞
    到地上硬物，後腦才會撕裂傷外，對右開事實坦承不諱，核與告訴人甲○○指訴
    、證人乙○○證述（偵查卷第三十九頁，本院九十一年十二月二十四日訊問筆錄
    參照）情節相符，復有財團法人長庚紀念醫院九十一年五月九日甲種診斷證明書
    一紙，告訴人受傷狀況照片六幀附卷可稽（偵查卷第七頁至第十頁參照），足以
    擔保被告二人前開任意性自白與事實相符；而告訴人之所以倒地撞擊硬物受有後
    腦頭皮撕裂傷，與被告二人之毆打亦有相當因果關係。又按所謂正當防衛，係行
    為人對於現在不法之侵害，基於防衛之意思，而所為防衛自己或他人權利之行為
    ，若非出於防衛之意思，當不符合正當防衛之要件；被告丙○○雖一度辯稱渠係
    出於自衛，但並未提出確實之證明以實其說，且證人李辰駿亦證稱被告丙○○與
    告訴人發生互毆之經過乃：「．．．甲○○坐下來後，又再次向丙○○再次質問
    為什麼抓他，丙○○就說這不關我的事情，後來兩個人的口氣就不好了，我好像
    有聽到甲○○罵丙○○的母親，丙○○就說你不要罵我媽媽，兩個人就好像要起
    衝突了，我有看見丙○○有拿著小型的驗鈔機丟向甲○○，．．．」足認被告丙○○出手毆擊告訴人是出於報復告訴人辱罵其母親之意思而非出於防衛自己或他
    人權利之意思，顯不符合正當防衛阻卻違法之要件。事證明確，應予論處。
二、核被告二人所為，均係犯刑法第二百七十七條第一項之傷害罪。被告二人間有犯
    意聯絡與行為分擔，為共同正犯。爰審酌被告之犯罪動機、目的、經過為互毆、
    告訴人之傷勢、犯罪後坦承不諱之態度等一切情狀，分別量處如主文所示之刑，
    並均諭知易科罰金之折算標準，以資儆懲。
據上論斷，應依刑事訴訟法第四百五十二條、第二百九十九條第一項前段，刑法第二
十八條、第二百七十七條第一項、刑法第四十一條第一項前段、罰金罰鍰提高標準條
例第一條前段、第二條，判決如主文。
本案經檢察官陳焜昇到庭執行職務
中      華      民      國      九十二      年    五    月    二十三    日
                              臺灣臺北地方法院刑事第三庭
                                    審判長  法  官    李英勇
                                            法  官    郭惠玲
                                            法  官    姚念慈
右正本證明與原本無異。
如不服本判決，得自收受送達之日起十日內向本院提出上訴狀上訴於臺灣高等法院（
應附繕本）。
                                            書記官    林義盛
中      華      民      國      九十二      年    五    月    二十三    日
附錄本案論罪科刑法條全文：
中華民國刑法第二百七十七條
（普通傷害罪）
傷害人之身體或健康者，處三年以下有期徒刑、拘役或一千元以下罰金。
犯前項之罪因而致人於死者，處無期徒刑或七年以上有期徒刑；致重傷者，處三年以
上十年以下有期徒刑。


司法院資訊處製作；財團法人民間司法改革基金會備份。
